Inventaris van het archief van het Nationaal Nieuw-Guinea Comité, (1928) 1949-1962 (1963)
Nationaal Archief, Den Haag
- Documentatie, J.
  - Nederlands Nieuw-Guinea, I.
    - Ontwikkeling, c.
      - Economisch, 4.
        - Voordracht van dr. W.C. Klein, secretaris van het Nieuw-Guinea Comité, voor de afdeling Sociale economie van het Koninklijk Bataviaasch Genootschap van Kunsten en Wetenschappen over het onderwerp "Indrukken van Nederlandsch Nieuw-Guinea", 1935; 290; 1 deel; Getypt, anilline-doorslag
          Zie noot bij voorgaand nummer.
        - Artikel met bijgaande stellingen door WC. Klein betreffende de ontwikkelingsmogelijkheden van Nieuw-Guinea en vergelijking daarvan met het aangrenzende Oost-Indonesië, 1950.; 291; 1 omslag
        - Rapport van D. Gerritsen over enigen aspecten van de handel van Nieuw-Guinea, met kaart, 1953.; 292; 1 omslag; Gestencild
        - Rapport over Nederlands Nieuw-Guinea uitgebracht door D. Gerritsen, directeur van de Nederlandse Economische Ontwikkelings Maatschappij Nieuw Guinea N.V., uitgegeven door het Nieuw-Guinea Instituut, 1953.; 293; 1 deel
        - C.A. Cannegieter: Een onderzoek naar de economische toekomstmogelijkheden van Nederlands Nieuw-Guinea (proefschrift), 1959.; 294; 1 deel
        - "Mededelingen", periodieke uitgaven van het Nieuw-Guinea-Instituut, jaargang, 1960.; 295; 4 katernen in 1 pak
        - Berichten van de Dienst van Economische zaken van het gouvernement van Nederlands Nieuw-Guinea, 1961-1962.; 296-298; 3 pakken
          - Genummerd: 1-11, 1961 september - december., 296
          - Genummerd: 12-24, 1962 januari - mei., 297
          - Genummerd: 25-36, 1962 juni - september., 298
      - Agrarisch, 5.
        - Brochures, tijdschriftnummers en overdrukken uit tijdschriften met artikelen over de agrarische ontwikkeling van Nederlands Nieuw-Guinea en de marktpositie van agrarische produkten daaruit afkomstig, 1950, 1951, 1954, 1960-1961.; 299; 1 pak
        - Rapport van de Commissie van advies inzake agrarische ontwikkelingsmogelijkheden in Nieuw-Guinea, 1954.; 300; 1 deel
        - Jaarverslagen van het proefstation te Manokwari vandde Stichting voor agrarisch onderzoek ten behoeve van Nederlands Nieuw-Guinea, 1959-1960.; 301; 2 delen in 1 pak
        - Mededelingen en circulaires van het proefstation te Manokwari van de Stichting voor agrarisch onderzoek ten behoeve van Nederlands Nieuw-Guinea, 1959-1962.; 302; 1 pak
        - Mededelingen van de Dienst van Economische zaken van het gouvernement van Nederlands Nieuw-Guinea, Landbouwkundige serie, jaargangen 1960-1961.; 303; 1 pak
    - Transmigratie en kolonisatie, d.
      - Nota en overdruk uit de "Mededelingen" van de Nieuw-Guinea Studiekring betreffende kolonisatie in Nederlands Nieuw-Guinea door dr. B. Vrijburg, 1933, 1937.; 304; 1 omslag
      - Rapporten van de Kolonisatie Raad te Batavia met bijgaand tijdschriftartikel betreffende de kolonisatie in Nederlands Nieuw-Guinea rond Manokwari en in de Kebarvlakte in de jaren 1934-1938, met staten over de jaren 1927-1935 betreffende de uitvoer uit Nieuw-Guinea, 1933-1938.; 305; 1 pak
        De kolonisatie Raad was een overheidslichaam dat mogelijkheden moest scheppen om in de kolonisatiebehoefte van de Indo-Europese bevolking in Nederlands-Indië te voorzien. Zie ook volgend nummer.
      - Jaarverslag van de Kolonisatieraad over 1937. Gestencild., 306; 1 deel
        Zie ook voorgaand nummer.
      - Verslag van de inspecteur van de Kolonisatie Raad van het bezoek aan een Japanse katoenonderneming te Warèn in Noord-Nieuw-Guinea, Gestencild., 1938.; 307; 1 stuk
        Zie ook inv.nr 305.
      - Nota inzake Nieuw-Guinea van de afdeling Transmigratie en Emigratie van het departement van Sociale zaken, met bijlagen I-V, 1947.; 308; 1 pak; Gestencild
      - Officieel orgaan van de "Stichting Transmigratie Nederland-Overzee", welke "een democratisch Nederlands stamland op Nederlands Nieuw-Guinea" tot doel heeft, 1948 maart-juni.; 309; 1 omslag
      - Brochure 'Kolonisatie-mogelijkheden op Nieuw-Guinea', door W.K.H. Feuilleteau de Bruyn., c. 1948; 309A; 1 katern
      - Voordrachten, artikelen in dagbladen en periodieken, alsmede brochures over de mogelijkheden van emigratie en kolonisatie op Nederlands Nieuw-Guinea, 1949-1950.; 310; 1 omslag
      - "NEVING-Nieuw", orgaan van de Nationale Vereniging voor Nederlandse volksplanting in Nieuw-Guinea, 311; 1 pak
        Betreft de volgende jaargangen:
        1950 mei-juli
        1951 oktober - 1953 februari
        1953 september - 1954 oktober
      - Afschrift van een artikel uit het Nieuwblad voor Indonesië van 22 juli (1950) over de kolonistengemeenschap te Manokwari, z.d. (c. 1950).; 312; 1 stuk; Getypt
  - Verhouding Nederland-Indonesië en het Nieuw-Guinea-vraagstuk., II.
    - Drukwerken, a.
      - Brochure en artikelen over de politieke ontwikkeling in Nederlands-Indië en de gebeurtenissen welke na de laatste wereldoorlog tot het ontstaan van de republiek Indonesië hebben geleid en het Nederlandse beleid ten aanzien daarvan, 1946 en z.d. (1948).; 313; 1 omslag
      - Brochures en tijdschriftartikelen over het Nieuw-Guinea-vraagstuk, 1950-1961.; 314; 1 pak
      - Adressen aan de leden van de Staten-Generaal betreffende een beslissing over de status van Nieuw-Guinea en de mogelijke overdracht daarvan aan Indonesië, afkomstig van de Groter Nederland actie, het weekblad De Vlam en de Nationale Partij, 1950-1951.; 315; 1 omslag
      - Afschrift van een brief van Rev. E.H. Mickelson, missionaris van de Christian and Missionary Alliance bij de Wisselmeren aan de Secretary of State te Washington D.C. met het verzoek zijn invloed aan te wenden om te voorkomen dat het Nederlandse bestuursapparaat door een Indonesisch vervangen wordt, 1950.; 316; 1 stuk; Gestencild
      - Uittreksels uit brieven afkomstig uit Java betreffende de toestand aldaar ná de souvereiniteitsoverdracht en over de Indonesische positie t.o.v. het Nieuw-Guinea-vraagstuk, 1950.; 317; 1 omslag
      - Notulen van de gemengde Nederlands-Indonesische commissie Nieuw-Guinea (Irian) ter nadere bespreking van de toekomstige politieke status van Nieuw-Guinea op grond van de in 1949 gehouden Ronde Tafel Conferentie, 1950.; 318; 1 pak
      - Stukken naar aanleiding van het rapport van de gemengde Nederlands-Indonesische commissie Nieuw-Guinea (Irian) met tekst en bijlagen van het nederlandse hoofdbestanddeel van dit rapport, Gestencild., 1950.; 319; 1 pak
      - Bondsorgaan van de Nieuw-Guinea Nederlandse Vrouwen Bond, de Groter Nederland Actie en het Nationaal Reveil, onder het motto "Op de bres voor Nederlands Nieuw-Guinea", 1e jaargang nummer 1, 1950.; 320; 1 katern
      - "Korte uiteenzetting van onze grieven over de verontnachtzaming der belangen van de indonesische nederlanders", adres van het bestuur van de afdeling Nederland van het Indo-Europees Verbond aan de leden der Staten-Generaal, 1950.; 321; 1 stuk
      - Krantenartikelen met nabeschouwingen over de Ronde tafel-conferentie en betreffende de verhouding Nederland-Indonesië, 1951-1952.; 322; 1 omslag
      - "Mededelingen", maandelijkse periodiek van de Stichting Rijksbehoud, 2e jaargang (gedeeltelijk), 1951-1952.; 323; 1 omslag
      - "De beslissing over Nederlands Nieuw-Guinea nu!" brochure uitgegeven door het Nederlands Nieuw-Guineablok, 1952.; 324; 1 katern
      - Persoverzicht samengesteld door het kantoor voor Voorlichting en Radio-omroep te Hollandia, 4e jaargang nr. 7, waarin weergave van de verschillende reacties op de oproep van de Generale Synode van de N.H. kerk over de kwestie Nieuw-Guinea, 1956.; 325; 1 stuk
      - "Opmerkingen betreffende de verhouding tot Indonesië alsmede inzake Nieuw-Guinea", resumé van gegevens welke N.Th. Hoffman periodiek aan leden van de Staten-Generaal deed toekomen, met verbeterde versie en latere aanvullingen., 1956-1958; 326; 1 pak; Gestencild
      - Verslag van een vergadering van de jongerengroepen van de Katholieke Volkspartij over het Nieuw-Guinea-probleem, 1961.; 327; 1 stuk
    - Diapositieven, b.
      - Diapositieven (ongekleurd) betreffende het optreden van de nederlandse militairen in Nederlands-Indië bij de wording van de staat Indonesië, genummerd 2-124 (met onderbrekingen), z.d. (c. 1946).; 328-329; 72 diapositieven in 2 kassettes
        - Nrs. 2-63., 328
        - Nrs. 65-124., 329
      - Diapositieven (ongekleurd) van politieke situaties en communistische propagenda in Nederlands-Indië bij de wording van de staat Indonesië, z.d.; 330A-330B; 65 diapositieven in 2 kassettes
        - kassette 1, 330A
        - kassette 2, 330B
  - Australisch Nieuw-Guinea, III.
    - Brochures, artikelen en overdrukken uit tijdschriften over Australisch Nieuw-Guinea, 1935-1936, 1949-1950.; 331; 1 omslag
    - "De cultures en bedrijven in het Britsche gebied "Papua" en het Britsche mandaatgebied in Nieuw-Guinea", rapport van de Kolonisatie-Raad te Batavia, 1938.; 332; 1 stuk; Gestencild